【裁判字號】    95,訴,1378
【裁判日期】    950322
【裁判案由】    清償借款
【裁判全文】
臺灣臺北地方法院民事判決              95年度訴字第1378號
原      告    台北國際商業銀行股份有限公司
法定代理人    丁○○
訴訟代理人    丙○○
被      告    立天時代股份有限公司
兼法定代理人  乙○○
被      告    戊○○
上  三  人
訴訟代理人  甲○
上列當事人間請求清償借款事件，本院於中華民國95年3月8日言
詞辯論終結，判決如下：
    主      文
被告應連帶給付原告新台幣壹佰柒拾貳萬壹仟陸佰陸拾壹元及自
民國九十五年一月五日起至清償日止，按週年利率百分之五計算
之利息，並自民國九十五年二月六日起至清償日止，其逾期清償
在六個月以內者，按上開利率百分之十，超過六個月者，按上開
利率百分之二十計算之違約金。
訴訟費用由被告連帶負擔。
本判決於原告以新台幣伍拾捌萬元或同面額之中央政府重大交通
建設公債八十五年度甲類第六期債票為被告供擔保後，得假執行
。
    事實及理由
一、按當事人得以合意定第一審管轄法院，民事訴訟法第24條第
    1項前段著有明文。經查，本件被告乙○○住所地雖非屬本
    院管轄，惟依兩造簽訂之綜合授約定書第13約定，被告對原
    告所負一切債務，合意以本院為第一審管轄法院，是本院就
    本件訴訟應有管轄權，合先敘明。
二、原告起訴主張：被告立天時代股份有限公司（下稱立天公司
    ）以被告乙○○、戊○○為連帶保證人，於民國92年10月22
    日簽立綜合授信約定書，約定於新台幣（下同）1,000萬元
    債務範圍內，對原告現在（包括過去所負現在尚未清償）及
    將來所負之票據、借款、保證、墊款、透支、貼現、承兌、
    委任保證、開發信用狀、出口押匯、應收帳款承購、信用卡
    消費款等債務及其他債務，並包括其利息、遲延利息、違約
    金、損害賠償及其他有關費用，負連帶清償責任，如未按期
    清償，逾期6個月以內應按約定利率10%，逾期超過6個月以
    上者，按約定利率20%計付違約金，如逾期不履行，視為全
    部到期。嗣被告立天公司於93年3月30日簽立借款撥貸書向
    原告借款400萬元，約定借款期間自93年3月30日起至96年3
    月30日止，利息自撥貸日起依週年利率5%，固定利率計息，
    自第1期起，本息平均攤還。詎被告立天公司僅繳付本息至
    95年1月4日止，即未再依約繳款，依上開約定，借款視為全
    部到期，仍積欠本金1,721,661元尚未受償，被告乙○○、
    戊○○為連帶保證人，應負連帶清償責任，迭經催討無效，
    為此提起本件訴訟等情。並聲明：(一)如主文第1項所示。(二)
    願供擔保請准宣告假執行。
    被告辯以：對原告主張事實不爭執等語。並聲明：原告之訴
    駁回。
三、本件原告主張之事實，已據其提出綜合授信約定書、借款撥
    貸書、單筆放款繳息狀況查詢單為證，核屬相符，復為被告
    所不爭執，依上開證據，已堪信原告之主張為真實。
四、從而，原告依消費借貸及連帶保證之法律關係請求被告連帶
    給付如主文第1項所示之本金、利息及違約金為有理由，應
    予准許。
五、假執行之宣告：原告陳明願供擔保以代釋明聲請宣告假執行
    ，核無不合，爰酌定相當擔保金額，准予宣告假執行。
據上論結，本件原告之訴為有理由，依民事訴訟法第85條第2項
、第390條第2項，判決如主文。
中    華    民    國    95    年    3     月    22    日
                  民事第四庭法  官  劉又菁
以上為正本係照原本作成
如對本判決上訴須於判決送達後20日內向本院提出上訴狀
中    華    民    國    95    年    3     月    23    日
                            書記官  楊勝欽


司法院資訊處製作；財團法人民間司法改革基金會備份。
